# 子公司之间权益法交易，合并层面会计处理

提问人：wangmeirong10 时间：2017-03-04 18:22:28
请问各位，现有一家A公司，全资投资了B和C公司，D为B公司的联营单位，D净资产 60 ，B将其持有的D公司的35%的股权以 20 的价格转让给C，转让前账面价值为 25 ，转让损失为 5 ，在A合并时是否需要对这笔损失进行调整？

回答人：chenyiwei
该交易发生在B和C之间，标的资产（对D的股权投资）在交易前后均在A的合并报表范围内，所以在A的合并报表层面应完全抵销该笔内部交易的影响。这属于“平流交易”。

提问人：wangmeirong10 时间：2017-03-05 07:11:29
这项交易标地虽然是权益法核算的单位，但是就A合并层面，也应该视为一项不影响损益的交易，即A合并时需要借:长期股权投资-5贷:投资收益-5，这样理解对吗？

回答人：chenyiwei
合并报表层面在进行内部股权转让交易抵销后，没有其他影响和需要调整的事项。